【裁判字號】    99,抗,1442
【裁判日期】    991013
【裁判案由】    假扣押
【裁判全文】
臺灣高等法院民事裁定                  99年度抗字第1442號
抗  告  人  銳林有限公司
法定代理人  戴寶月
上列抗告人因與相對人中勤實業股份有限公司間聲請假扣押事件
，對於中華民國99年8月4日臺灣臺北地方法院99年度裁全字第23
94號裁定提起抗告，本院裁定如下：
    主      文
原裁定廢棄。
相對人於原法院之聲請駁回。
聲請及抗告訴訟費用由相對人負擔。
    理      由
一、按債權人就金錢請求或得易為金錢請求之請求，欲保全強制
    執行者，得聲請假扣押。假扣押，非有日後不能強制執行或
    甚難執行之虞者，不得為之。請求及假扣押之原因應釋明之
    ，民事訴訟法第522條第1項、第523條第1項、第526條第1項
    定有明文。又新修正民事訴訟法第526條第2項，已將「債權
    人雖未為前項釋明，如就債務人所應受之損害已供法院所定
    之擔保者，得命為假扣押」之規定，修正為「前項釋明如有
    不足，而債權人陳明願供擔保或法院認為適當者，法院得定
    相當之擔保，命供擔保後為假扣押」，以與同條第1項規定
    「請求及假扣押之原因，應釋明之」相呼應。是請求及假扣
    押之原因，債權人如未先為釋明，縱就債務人所應受之損害
    供法院所定之擔保者，亦不得命為假扣押，必因釋明而有不
    足，並經債權人陳明願供擔保或法院認為適當者，始得命供
    擔保後為假扣押（最高法院94年度臺抗第665號、94年度臺
    抗第156號裁定參照）。
二、相對人於原法院聲請意旨略以：其於民國（下同）99年2月2
    4日向抗告人採購6G CST BAR模具乙組及6G CST BAR碳纖維
    棒6,576支，嗣再追加訂購5,106支，並支付美金6萬4,680元
    ，抗告人於製作完成上開模具後即量產碳纖維棒且陸續交貨
    ；另於99年4月2日簽立模具保管合約書，確認上開模具為相
    對人所有，抗告人僅負保管之責。惟抗告人竟於99年5月31
    日以電子郵件表示上開模具為Nexcoms專利所有，生產完畢
    仍需放置於Nexcoms廠內，明示相對人非模具所有人及拒絕
    交付之意，顯已構成違約，頃聞抗告人近來欲隱匿其財產以
    規避民事責任，恐有日後甚難執行之虞，相對人為維護自身
    權益，請准供擔保後，在抗告人之財產於新臺幣209萬264元
    （以美金1元兌換新臺幣32.317元計）範圍內，聲請假扣押
    云云，固據相對人提出採購單、匯款證明、模具保管合約書
    、電子郵件等件（以上均影本），釋明其請求之原因，惟就
    抗告人有何日後不能強制執行或甚難執行之虞之假扣押原因
    ，並未提出可即時調查之證據以供釋明，復於本院令其陳述
    意見，亦僅陳稱「頃聞抗告人近來欲隱匿其財產規避民事責
    任，相對人恐有日後甚難執行之虞」，並附以律師函、抗告
    人公司變更登記表、抗告人公司法定代理人之戶籍謄本、民
    事起訴狀等件（以上均影本），但仍未提出任何證據以釋明
    假扣押之原因，依上開說明，法院自不得准予假扣押。原裁
    定不察，准為假扣押，即有未合，抗告意旨指摘原裁定不當
    ，求予廢棄，為有理由，爰由本院廢棄原裁定，並駁回相對
    人假扣押之聲請。
三、據上論結，本件抗告為有理由，爰裁定如主文。
中    華    民    國    99    年    10    月    13    日
                  民事第十四庭
                      審判長法  官  林恩山
                            法  官  黃國忠
                            法  官  郭松濤
正本係照原本作成。
本裁定除以適用法規顯有錯誤為理由，不得再抗告。如提起再抗
告，應於收受送達後10日內委任律師為代理人向本院提出再抗告
狀，並繳納再抗告費新臺幣1,000元整。
中    華    民    國    99    年    10    月    15    日
                            書記官  方素珍

司法院資訊處製作；財團法人民間司法改革基金會備份。
